【裁判字號】    98,上訴,4209
【裁判日期】    981223
【裁判案由】    毒品危害防制條例
【裁判全文】
臺灣高等法院刑事判決                98年度上訴字第4209號
上  訴  人  臺灣板橋地方法院檢察署檢察官
上  訴  人
即  被  告  乙○○
                    （現於臺灣臺北看守所羈押中）
選任辯護人  法律扶助律師劉宏邈律師
上列上訴人等因被告違反毒品危害防制條例案件，不服臺灣板橋
地方法院九十六年度訴字第四一八六號，中華民國九十八年八月
十四日第一審判決（起訴案號：臺灣板橋地方法院檢察署九十五
年度偵字第二七八七五號、九十六年度偵字第四二五號），提起
上訴，本院判決如下：
    主  文
上訴駁回。
    事  實
一、緣乙○○（綽號「睡魔」）因於民國九十五年十一月中旬，
    寄宿於甲○○（綽號「將軍」，另案由臺灣板橋地方法院以
    九十八年訴緝字第三三四號案件審理中）所投宿位於臺北縣
    中和市○○路七十七號「皇城汽車旅館」三０六號房，詎乙○○、甲○○均明知海洛因係業經公告列為毒品危害防制條
    例第二條第二項第一款之第一級毒品，不得販賣、持有，竟
    意圖營利，共同基於販賣第一級毒品海洛因以資牟利之犯意
    聯絡，由甲○○以其所申請之門號0000000000號
    行動電話作為販賣第一級毒品海洛因之聯絡工具，待丙○○
    （綽號「紅中」，施用第一級毒品犯行部分，另案由臺灣板
    橋地方法院分別以九十五年毒聲字第二二七九號裁定觀察、
    勒戒、以九十六年毒聲字第一七一號裁定強制戒治期滿後，
    由臺灣板橋地方法院檢察署檢察官於九十七年二月十二日以
    九十七年度戒毒偵字第四一號案件為不起訴處分）於九十五
    年十一月十五日上午十時三十八分許前之某日時，與甲○○
    聯絡確認欲購買第一級毒品海洛因一台錢（即約三．七五公
    克），價格為新臺幣（下同）二萬元後，並約定於九十五年
    十一月十五日上午，在臺北縣中和市○○街附近交付第一級
    毒品海洛因，嗣丙○○於九十五年十一月十五日上午十時三
    十八分許，抵達臺北縣中和市○○街附近後，即以其使用之
    門號0000000000號行動電話撥打予甲○○所有之
    前揭門號0000000000號行動電話告知當時在「皇
    城汽車旅館」之甲○○已到約定地點，甲○○即在「皇城汽
    車旅館」交付第一級毒品海洛因一包重約一台錢予乙○○，
    並指示乙○○送往前揭約定地點之臺北縣中和市○○街附近
    持交予丙○○，其後乙○○並於翌日即九十五年十一月十六
    日，至丙○○位於臺北縣永和市○○路三十七號四樓住處，
    向丙○○收取價金二萬元，乙○○收妥對價後並再持往「皇
    城汽車旅館」交付予甲○○。迨因警方偵辦黃皇文、丙○○
    涉嫌販賣第一級毒品海洛因案件（均另案由臺灣板橋地方法
    院檢察署檢察官為不起訴處分），向臺灣板橋地方法院檢察
    署聲請核發通訊監察書，經該署檢察官核准後，持續上線監
    聽上開丙○○使用之前揭行動電話門號000000000
    0號通訊內容，經監聽查知丙○○有於九十五年十一月十五
    日上午十時三十八分許，與甲○○所有之前揭門號0000
    000000號行動電話於電話中洽談購買第一級毒品海洛
    因之情事，遂於九十五年十一月二十七日晚間二十二時三十
    分許，埋伏在臺北縣中和市○○路七十七號「皇城汽車旅館
    」前，見乙○○自前揭「皇城汽車旅館」走出乃表明身分，
    乙○○見警乃逃逸，經警方制止後，乙○○主動交付皮包內
    其所有與本案無關之已使用過之海洛因注射針筒一支、未使
    用過之針筒十支，再於同日晚間二十三時許，前往「皇城汽
    車旅館」三０六號房經甲○○之同意後執行搜索，並扣得甲○○所有供販賣第一級毒品海洛因所用之門號000000
    0000號行動電話一具、與本案無關供甲○○自己施用之
    第一級毒品海洛因一包（毛重十四．三一公克）、一包（毛
    重０．一九公克）、一包（毛重０．五九公克）、第二級毒
    品甲基安非他命一包（毛重０．三一公克）、空塑膠夾鏈袋
    四只、注射針筒一支及現金十一萬元等物，始查獲上情。
二、案經臺北市政府警察局移請臺灣板橋地方法院檢察署檢察官
    偵查起訴。
    理    由
壹、證據能力部分：
一、證人甲○○、丙○○警詢之陳述部分：
    按被告以外之人於檢察事務官、司法警察官或司法警察調查
    中所為之陳述，與審判中不符時，其先前之陳述具有較可信
    之特別情況，且為證明犯罪事實存否所必要者，得為證據，
    刑事訴訟法第一百五十九條之二定有明文。本件證人甲○○
    、丙○○於警詢時之陳述，因被告乙○○及其辯護人於本院
    準備程序時及審理中皆否認其證據能力，且不符合前開規定
    ，應認無證據能力。
二、證人丙○○於偵查中之陳述部分：
（１）按「刑事被告之詰問權，係指訴訟上被告有在審判庭盤詰
      證人之權利；偵查中檢察官訊問證人，旨在蒐集被告犯罪
      證據，以確認被告嫌疑之有無及內容，與審判中透過當事
      人之攻防，經由詰問程序調查證人以認定事實之性質及目
      的有別。偵查中辯護人僅有在場權及陳述意見權，此觀刑
      事訴訟法第二百四十五條第二項前段之規定甚明，檢察官
      訊問證人並無必須傳喚被告使其得以在場之規定，同法第
      二百四十八條第一項前段雖規定『如被告在場者，被告得
      親自詰問』，亦僅賦予該在場被告於檢察官訊問證人時得
      親自詰問證人之機會而已，被告如不在場，殊難期有親自
      詰問之可能。此項未經被告詰問之被告以外之人於偵查中
      向檢察官所為之陳述，依刑事訴訟法第一百五十九條第一
      項、第一百五十九條之一第二項之規定，除顯有不可信之
      例外情況外，原則上為『法律規定得為證據』之傳聞例外
      ，依其文義解釋及立法理由之說明，並無限縮於檢察官在
      偵查中訊問證人之程序，應已給予被告或其辯護人對該證
      人行使反對詰問權者，始有證據能力之可言。為保障被告
      之反對詰問權，並與現行法對傳聞例外所建構之證據容許
      範圍求其平衡，證人在偵查中雖未經被告之詰問，倘被告
      於審判中已經對該證人當庭及先前之陳述進行詰問，即已
      賦予被告對該證人詰問之機會，則該證人於偵查中之陳述
      即屬完足調查之證據，而得作為判斷之依據。」（詳最高
      法院九十七年度台上字第四０五號判決意旨）、「被告以
      外之人於偵查中向檢察官所為之陳述，除顯有不可信之情
      況者外，得為證據，刑事訴訟法第一百五十九條之一第
      二項定有明文。蓋現行法之檢察官仍有訊問被告、證人及
      鑑定人之權限，其應踐行之程序又多有保障被告或被害人
      之規定，證人、鑑定人於偵查中亦均須具結，就刑事訴訟
      而言，其司法屬性甚高；而檢察官於偵查程序取得之供述
      證據，其過程復尚能遵守法令之規定，是其訊問時之外部
      情況，積極上具有某程度之可信性，除消極上顯有不可信
      之情況者外，均得為證據。故主張其為不可信積極存在之
      一方，自應就此欠缺可信性外部保障之情形負舉證責任。
      」（詳最高法院九十八年度台上字第二九０四號判決意旨
      ）。查證人丙○○於九十五年十一月二十八日偵查中之陳
      述（詳偵字第二七八七五號卷第一三八頁），既經依法具
      結以擔保其係據實陳述者，依刑事訴訟法第一百五十九條
      之一第二項規定，除顯有不可信之情況者外，自得作為證
      據，而被告乙○○及其辯護人於本院準備程序時（詳本院
      九十八年十一月五日準備程序筆錄第五頁）主張證人丙○○於偵查中之陳述無證據能力，依前揭說明，自應負舉證
      責任以證明有何顯不可信之情況，然被告乙○○之辯護人
      雖表示另具狀陳報，並於九十八年十一月九日具九十八年
      十一月九日刑事辯護意旨暨調查證據聲請狀，然並未於其
      中釋明證人丙○○於偵查中之陳述有何「顯不可信之情況
      」，佐以被告乙○○及其辯護人於本院九十八年十二月九
      日審判期日中復僅主張丙○○之警詢筆錄沒有證據能力，
      其他沒有意見，同意作為證據等語（詳本院九十八年十二
      月九日審判筆錄第十一頁），依前揭最高法院判決意旨，
      此項未經被告詰問之被告以外之人於偵查中向檢察官所為
      之陳述，依刑事訴訟法第一百五十九條第一項、第一百五
      十九條之一第二項之規定，除顯有不可信之例外情況外，
      原則上為「法律規定得為證據」之傳聞例外，依其文義解
      釋及立法理由之說明，並無限縮於檢察官在偵查中訊問證
      人之程序，應已給予被告或其辯護人對該證人行使反對詰
      問權者，始有證據能力之可言，為保障被告之反對詰問權
      ，並與現行法對傳聞例外所建構之證據容許範圍求其平衡
      ，前揭證人丙○○在偵查中雖未經被告乙○○及其辯護人
      之詰問，惟檢察官在訊問證人丙○○時，被告乙○○當時
      係在場（詳偵字第二七八七五號卷第一三八頁），又被告
      乙○○及其辯護人於原審及本院審判中已經對該證人丙○○（詳原審卷二第四八頁至第五四頁及本院九十八年十二
      月九日審判筆錄第三頁至第九頁）當庭及先前之陳述進行
      詰問，即已賦予被告乙○○及其辯護人對該證人丙○○詰
      問之機會，則該證人於偵查中之陳述即屬完足調查之證據
      ，而得作為判斷之依據，揆諸前揭說明，證人丙○○於偵
      查中之陳述，自得作為證據。
（２）次按「刑事訴訟法第一百五十八條之三規定：『證人、鑑
      定人依法應具結而未具結者，其證言或鑑定意見，不得作
      為證據。』所謂『依法應具結而未具結者』，係指檢察官
      或法官依刑事訴訟法第一百七十五條之規定，以證人身分
      傳喚被告以外之人（證人、告發人、告訴人、被害人、共
      犯或共同被告）到庭作證，或雖非以證人身分傳喚到庭，
      而於訊問調查過程中，轉換為證人身分為調查時，此時其
      等供述之身分為證人，則檢察官、法官自應依本法第一百
      八十六條有關具結之規定，命證人供前或供後具結，其陳
      述始符合第一百五十八條之三之規定，而有證據能力。若
      檢察官或法官非以證人身分傳喚而以告發人、告訴人、被
      害人或共犯、共同被告身分傳喚到庭為訊問時（例如刑事
      訴訟法第七十一條、第二百十九條之六第二項、第二百三
      十六條之一第一項、第二百四十八條之一、第二百七十一
      條第二項、第二百七十一條之一第一項），其身分既非證
      人，即與『依法應具結』之要件不合，縱未命其具結，純
      屬檢察官或法官調查證據職權之適法行使，當無違法可言
      。而前揭不論係本案或他案在檢察官面前作成未經具結之
      陳述筆錄，係屬被告以外之人於偵查中向檢察官所為之陳
      述，本質上屬於傳聞證據，基於保障被告在憲法上之基本
      訴訟權，除該被告以外之人死亡、身心障礙致記憶喪失或
      無法陳述、滯留國外或所在不明而無法傳喚或傳喚不到、
      或到庭後拒絕陳述等情形外，如已經法院傳喚到庭具結而
      為陳述，並經被告之反對詰問，前揭非以證人身分而在檢
      察官面前未經具結之陳述筆錄，除顯有不可信之情況者外
      ，得為證據，並應於判決內敘明其符合傳聞證據例外之理
      由；又前揭非以證人之身分在審判中之陳述筆錄，倘該被
      告以外之人已經法院以證人身分傳喚到庭並經具結作證，
      且由被告為反對詰問，或有前揭傳喚不能或詰問不能之情
      形外，該未經具結之陳述筆錄因屬審判上之陳述，自有證
      據能力；若係在另案法官面前作成之陳述筆錄，本質上亦
      屬傳聞證據，自得依本法第一百五十九條之一第一項之規
      定，認有證據能力。不能因陳述人未經具結，即一律適用
      本法第一百五十八條之三之規定，排除其證據能力。」（
      詳最高法院九十六年度台上字第三五二七號判決意旨）。
      查證人丙○○於九十五年十二月十三日（詳偵字第二七八
      七五號卷第一五七頁至第一五八頁）、九十六年六月五日
      （詳偵字第二七八七五號卷第一六九頁至第一七０頁及第
      一八一頁至第一八二頁）於檢察官偵查所為供述之內容，
      雖未經具結，惟檢察官當時係以被告身分傳喚而為訊問，
      其身分既非證人，即與依法應具結之要件不合，縱未命其
      具結，純屬檢察官調查證據職權之適法行使，當無違法可
      言，上開陳述本質上屬於傳聞證據，惟原審及本院已分別
      依法對證人丙○○以證人身分到庭具結而為陳述，並經被
      告乙○○及其於原審及本院審理當時之選任辯護人對之進
      行交互詰問，則前揭非以證人身分而在檢察官面前未經具
      結之陳述筆錄，並無顯不可信之情況，另參酌被告乙○○
      及其辯護人於本院九十八年十二月九日審判期日中復僅主
      張丙○○之警詢筆錄沒有證據能力，其他沒有意見，同意
      作為證據等語（詳本院九十八年十二月九日審判筆錄第十
      一頁），依前揭最高法院判決意旨，自有證據能力。
三、被告乙○○於警詢中之自白部分：
    按「被告之自白，須非出於強暴、脅迫、利誘、詐欺或其他
    不正之方法，且與事實相符者，始得採為證據，如果被告之
    自白，係出於不正之方法，並非自由陳述，即其取得自白之
    程序，已非適法，則不問自白內容是否確與事實相符，因其
    非係適法之證據，即不能採為判決基礎，故審理事實之法院
    ，遇有被告對於自白提出刑求之抗辯時，應先於其他事實而
    為調查。」（詳最高法院二十三年上字第八六八號判例意旨
    ）。查被告乙○○及其辯護人於本院準備程序及審理時均主
    張於警局時遭警員動手傷害，而主張被告乙○○於九十五年
    十一月二十八日之警詢筆錄（詳偵字第二七八七五號卷第一
    九頁至第二五頁）非出於任意性（詳本院九十八年十一月五
    日準備程序筆錄第三頁、九十八年十一月九日刑事辯護意旨
    暨調查證據聲請狀及本院九十八年十二月九日審判筆錄第十
    頁及第三九頁），雖據本院向臺灣臺北看守所調取被告乙○○當日由原審裁定羈押入所之九十五年十一月二十八日內外
    傷紀錄表，僅記載被告乙○○自述曾有痛風，並無其他內外
    傷等情，有臺灣臺北看守所九十八年十一月九日北所衛字第
    ０九八００一三一一二號函送之資料附於本院卷可參，且嗣
    被告乙○○於當日移送至檢察官偵查時亦未抗辯於警詢時受
    到刑求，復有被告乙○○偵訊筆錄在卷可佐（詳偵字第二七
    八七五號卷第一三三頁至第一三四頁、第一三八頁），另被
    告乙○○及其辯護人復於本院準備程序時表示無法知悉當日
    對被告乙○○動手之警員致無從傳喚到庭作證（詳本院九十
    八年十一月九日準備程序筆錄第二頁），惟參酌被告乙○○
    於檢察官聲請羈押時，向原審值班法官表示遭警員毆打等語
    （詳原審九十五年度聲羈字第九九七號卷第五頁），復由當
    日值班法官命對被告乙○○左額拍照附卷（詳原審九十五年
    度聲羈字第九九七號卷第十三頁），雖亦無從自照片上觀得
    被告乙○○左額之傷勢，然佐以同日遭警一併查獲之共犯甲○○於本院結證之情節（詳本院九十八年十二月九日審判筆
    錄第八頁），應認被告乙○○之警詢筆錄不得作為證據。
四、被告乙○○於偵查時及原審羈押訊問中之自白部分：
    按被告之自白，非出於強暴、脅迫、利誘、詐欺、疲勞訊問
    、違法羈押或其他不正之方法，且與事實相符者，得為證據
    ，刑事訴訟法第一百五十六條第一項定有明文。查本件被告
    乙○○於偵查時及原審羈押訊中時之自白，被告乙○○於本
    院準備程序時已經陳稱：於偵查及原審法官的訊問時，並沒
    有遭到強暴脅迫及其他不正方式取供，偵查、原審羈押庭的
    自白是出於任意性等語（詳本院九十八年十一月五日準備程
    序筆錄第三頁至第四頁稱：（問：你在警詢、內勤檢察官訊
    問及原審法官接押庭訊問時，所為之自白，是否有遭到強暴
    脅迫或是其他不正方式取供？）我在警局時，有被警察動手
    ，至於偵查及原審法官的訊問時，並沒有遭到強暴脅迫及其
    他不正方式取供。．．．本件不爭執事項：四、．．．  其
    中偵查、原審羈押庭的自白是出於任意性。」等語），另參
    酌被告乙○○及其辯護人復於審理時表示：警詢沒有證據能
    力，其他沒有意見，同意作為證據等語（詳本院九十八年十
    二月九日審判筆錄第三六頁），是被告乙○○於偵查時及原
    審羈押訊問中時之自白部分自得作為證據。
五、本案臺北市政府警察局對證人丙○○所使用門號00000
    00000號行動電話依法監聽之監聽譯文，有證據能力：
    按「實施刑事訴訟程序之公務員，依通訊保障及監察法規定
    對被告或犯罪嫌疑人實施之通訊監察，係為確保國家安全、
    維持社會秩序之目的所為截取他人通訊內容之強制處分。依
    該法修正前、後第五、六、十一條規定以觀，通訊監察之內
    容原則上固應針對通訊監察書記載之特定犯罪嫌疑之罪名，
    惟實施通訊監察時，因無法預期及控制實際監察所得之通訊
    內容及範圍，在通訊監察過程中，不免會發生得知在本案通
    訊監察目的範圍以外之通訊內容（有稱之為『另案監聽』、
    『他案監聽』者），此種監察所得與本案無關之通訊內容，
    如涉及受監察人是否另有其他犯罪嫌疑時，得否容許作為另
    案之證據使用，法無明文規定。此種情形因屬於本案依法定
    程序實施通訊監察時，偶然附隨取得之證據，並非實施刑事
    訴訟程序之公務員因違背法定程序取得之證據，自無刑事訴
    訟法第一百五十八條之四規定之適用。而同屬刑事強制處分
    之搜索、扣押，則於刑事訴訟法第一百五十二條明定，允許
    執行人員於實施搜索或扣押時，對於所發現『另案應扣押之
    物』，得以立即採取干預措施而扣押之，分別送交該管法院
    或檢察官（學理上稱為『另案扣押』）。則基於同一之法理
    ，及刑事訴訟上發現真實之要求，自應容許將在本案通訊監
    察目的範圍以外，偶然獲得之資料，作為另案之證據使用。
    又九十六年七月十一日修正公布之通訊保障及監察法第五條
    第五項、第六條第三項均規定『違反本條規定進行監聽行為
    情節重大者，所取得之內容或所衍生之證據，於司法偵查、
    審判或其他程序中，均不得採為證據。』依上開二項規定意
    旨，並參酌刑事訴訟法第一百五十八條之四之規定，違法監
    聽如情節並非重大者，所取得之監聽內容及所衍生之證據，
    有無證據能力，仍應就人權保障及公共利益之均衡維護予以
    權衡決定，而非當然無證據能力，則依『舉重以明輕』之法
    理，在合法監聽時，偶然附隨取得之另案證據資料，並非違
    背法定程序取得之證據，亦未侵害憲法所保障之人民秘密通
    訊權，基於維護公平正義及刑事訴訟發現真實之目的，該偶
    然取得之監聽內容及所衍生之證據，亦應認為有證據能力。
    」（詳最高法院九十七年度台非字第五四九號判決意旨）；
    次按「所謂被告以外之人於審判外之陳述，係指被告以外之
    人就其曾經參與或見聞之事實，事後追憶並於審判外為陳述
    者而言。如被告以外之人係被告犯罪之共同正犯、共犯、相
    對人、被害人或其他關係人，而於被告實行犯罪行為時與被
    告為言詞或書面對談，且其對話之本身即係構成被告犯罪行
    為之部分內容者，因非屬其事後就曾經與聞之事實所為之追
    憶，自與審判外之陳述有間，二者不容混淆。又國家基於犯
    罪偵查之目的，對被告或犯罪嫌疑人進行通訊監察，乃係以
    監控與過濾受監察人通訊內容之方式，蒐集對其有關之紀錄
    ，並將該紀錄予以查扣，作為認定犯罪與否之證據，屬於刑
    事訴訟上強制處分之一種，而監聽係通訊保障及監察法（下
    稱通保法）第十三條第一項所定通訊監察方法之一，司法警
    察機關依法定程序執行監聽取得之錄音，係以錄音設備之機
    械作用，真實保存當時通訊之內容，如通訊一方為受監察人
    ，司法警察在監聽中蒐集所得之通訊者對話，若其通話本身
    即係被告進行犯罪中構成犯罪事實之部分內容，則依前開說
    明，自與所謂『審判外之陳述』無涉，應不受傳聞法則之規
    範，當然具有證據能力。至司法警察依據監聽錄音結果予以
    翻譯而製作之監聽譯文，屬於文書證據之一種，於被告或訴
    訟關係人對其譯文之真實性發生爭執或有所懷疑時，法院固
    應依刑事訴訟法第一百六十五條之一第二項規定，以適當之
    設備，顯示該監聽錄音帶之聲音，以踐行調查證據之程序，
    俾確認該錄音聲音是否為通訊者本人及其內容與監聽譯文之
    記載是否相符；或傳喚該通訊者；或依其他法定程序，為證
    據調查。倘被告或訴訟關係人對該通訊監察譯文之真實性並
    不爭執，即無勘驗辨認其錄音聲音之調查必要性，法院於審
    判期日如已踐行提示監聽譯文供當事人辨認或告以要旨，使
    其表示意見等程序並為辯論者，其所為之訴訟程序即無不合
    。依卷附通訊監察書及附表之記載，檢察官依行為時之通保
    法第五條第一項第十款規定核發通訊監察書，由司法警察執
    行通訊監察，其監聽錄音蒐證程序應屬合法。」（詳最高法
    院九十七年度台上字第五九四０號判決意旨）。查本件係因
    警方偵辦案外人黃皇文、證人丙○○涉嫌販賣第一級毒品海
    洛因案件，向臺灣板橋地方法院檢察署聲請核發通訊監察書
    ，經該署檢察官核准後，持續上線監聽證人丙○○使用之門
    號0000000000號行動電話通訊內容，而監聽查知
    丙○○有於九十五年十一月十五日上午十時三十八分許，與
    共犯甲○○所有之前揭門號0000000000號行動電
    話於電話中洽談購買第一級毒品海洛因之情事，此有臺灣板
    橋地方法院檢察署九十五年十月三十一日九十五板橋營言聲
    監（續）字第００一四三三號通訊監察書（詳偵字第四二五
    號卷第三一頁至第三二頁）在卷可佐，依前揭說明，在合法
    監聽時，偶然附隨取得之另案證據資料，並非違背法定程序
    取得之證據，亦未侵害憲法所保障之人民秘密通訊權，基於
    維護公平正義及刑事訴訟發現真實之目的，該偶然取得之監
    聽內容及所衍生之證據，應有證據能力；又該監聽通話本身
    ，即係被告進行犯罪中構成犯罪事實之部分內容，依前開說
    明，自與所謂「審判外之陳述」無涉，不受傳聞法則之規範
    ，當然具有證據能力，至司法警察依據監聽錄音結果予以翻
    譯而製作之監聽譯文，屬於文書證據之一種，被告乙○○及
    其辯護人對該通訊監察譯文之真實性並不爭執，本院於審判
    期日如已踐行提示監聽譯文供被告乙○○及其辯護人辨認並
    告以旨使被告乙○○及其辯護人表示意見程序（詳本院九十
    八年十二月九日審判筆錄第三十頁、第三四頁），依前述說
    明，前揭監聽譯文自有證據能力。
六、末按被告以外之人於審判外之言詞或書面陳述，除法律有規
    定者外，不得作為證據，刑事訴訟法第一百五十九條第一項
    定有明文；同法第一百五十九條之五規定被告以外之人，於
    審判外之陳述，雖不符前四條（指第一百五十九條之一至第
    一百五十九條之四）之規定，而經當事人於審判程序同意作
    為證據，法院審酌該言詞陳述或書面陳述作成時之情況，認
    為適當者亦得為證據。而所謂「審酌該陳述作成時之情況，
    認為適當」者，係指依各該審判外供述證據製作當時之過程
    、內容、功能等情況，是否具備合法可信之適當性保障，加
    以綜合判斷而言（詳最高法院九十四年度台上字第三二七七
    號判決意旨、第五八三０號判決意旨）。本判決下列除上述
    其他所引用之各該被告以外之人於審判外之陳述（含書面陳
    述），雖屬傳聞證據，惟當事人即被告乙○○及其辯護人於
    本院準備程序及審判期日中均表示同意作為證據而不予爭執
    ，本院審酌結果，認上開證據資料製作時之情況，尚無違法
    不當及證明力明顯過低之瑕疵，亦認為以之作為證據應屬適
    當。揆諸前開規定，爰依刑事訴訟法第一百五十九條之五規
    定，認前揭證據資料均有證據能力。
貳、實體部分：
一、訊據被告乙○○固坦承認九十五年十一月中旬，有寄宿在共
    犯甲○○所投宿之「皇城汽車旅館」三０六號房，且丙○○
    曾經打電話給共犯甲○○表示要買一錢的第一級毒品海洛因
    ，丙○○於九十五年十一月十五日上午十時三十八分許，到
    達臺北縣中和市○○街附近時，並有撥打電話給共犯甲○○
    表示他已經到了，隔天被告乙○○復有到丙○○住處去收取
    二萬元，且將所收妥之二萬元持往「皇城汽車旅館」交付共
    犯甲○○等情（詳本院九十八年十一月五日準備程序筆錄第
    二頁稱：「（問：對於原審判決書所認定之犯罪事實有何意
    見？提示並告以要旨）九十五年十一月中旬，我有寄宿甲○○所居住的皇城汽車旅館三０六號房，丙○○曾經打電話給
    甲○○表示要買一錢的海洛因，丙○○到達中和市○○街附
    近打甲○○的電話表示他已經到了，我那天沒有去，我在外
    面。隔天我有到丙○○住處去收二萬元，因為甲○○說這二
    萬元是丙○○欠甲○○的賭債，我拿了二萬元之後，則是將
    這二萬元拿到皇城汽車旅館交給甲○○。」等語、同次準備
    程序筆錄第三頁本件不爭執事項：１、乙○○在九十五年十
    一月中旬寄宿在甲○○位於皇城汽車旅館之三０六號房。２
    、是甲○○有販賣毒品給丙○○。３、乙○○有在九十五年
    十一月十六日前往丙○○住處，向丙○○收取二萬元，並於
    取得二萬元之後，拿回皇城汽車旅館交給甲○○。」），惟
    矢口否認有何與甲○○共同販賣第一級毒品海洛因予丙○○
    之犯行，辯稱：毒品不是我賣的，我沒有販賣一級毒品給丙○○，是甲○○賣給他的，且九十五年十一月十五日丙○○
    到中和市○○街附近有打甲○○的電話表示他已經到了，但
    我那天沒有去，因為我人在外面，九十五年十一月十六日我
    到丙○○家拿二萬元是去拿丙○○欠甲○○的賭債云云（詳
    本院九十八年十一月五日準備程序筆錄第二頁稱：「（問：
    上訴要旨？）毒品不是我賣的，我沒有販賣一級毒品給丙○○，是甲○○賣給他的。．．．丙○○到達中和市○○街附
    近打甲○○的電話表示他已經到了，我那天沒有去，我在外
    面。隔天我有到丙○○住處去收二萬元，因為甲○○說這二
    萬元是丙○○欠甲○○的賭債．．．」等語、本院九十八年
    十二月九日審判筆錄第三八頁稱：「（問：你隔天有去向丙○○收二萬元？）有。（問：你稱是拿賭債，這是誰的賭債
    ？）那是丙○○欠甲○○的賭債。」等語），然查：
（一）被告乙○○於九十五年十一月中旬，寄宿在共犯甲○○所
      投宿之「皇城汽車旅館」三０六號房，丙○○於九十五年
      十一月十五日上午十時三十八分許前之某日時，有向共犯
      甲○○聯絡確認欲購買第一級毒品海洛因一台錢，價格為
      二萬元後，並約定於九十五年十一月十五日上午，在臺北
      縣中和市○○街附近交付第一級毒品海洛因，丙○○於九
      十五年十一月十五日上午十時三十八分許，抵達臺北縣中
      和市○○街附近後，即以其使用之門號00000000
      00號行動電話撥打予共犯甲○○所有之前揭門號000
      0000000號行動電話告知已到約定地點，共犯甲○○即交付第一級毒品海洛因一包重約一台錢予被告乙○○
      ，並指示被告乙○○送往前揭約定地點之臺北縣中和市○○街附近持交予丙○○，其後被告乙○○並於翌日即九十
      五年十一月十六日，至丙○○位於臺北縣永和市○○路三
      十七號四樓住處，向丙○○收取價金二萬元，被告乙○○
      收妥對價後並再持往「皇城汽車旅館」交付予共犯甲○○
      之事實，業據被告乙○○於檢察官偵訊時（詳偵字第二七
      八七五號卷第一三三頁至第一三四頁稱：「（問：海洛因
      來源？）是甲○○給我的，我沒有給他錢，是他在皇城汽
      車旅館給我的。（問：有否代價？）要我送毒品給丙○○
      ，送過一次，送到中和錦和路，是在九十五年十一月間送
      的，送二萬元的海洛因，約一錢重。（問：有否向丙○○
      收錢？）有。收二萬元，交給將軍。（問：是否還有送過
      他次或賣過毒品給他人？）沒有。只有這一次。（問：將
      軍為何要你送？）不知道。（問：將軍住何處？）他跟我
      一起住在皇城，旅館錢是他付的。」等語、同卷第一三八
      頁稱：「（問：是否有幫甲○○送過毒品？）有。是在十
      一月中旬送到中和景德街給丙○○的。（問：以上所言是
      否實在？）是。實在。（問：你與被告有無親戚關係？）
      沒有。（檢察官諭知具結之義務及偽證之處罰，並命證人
      朗讀結文後具結。））、原審法官羈押訊問中（詳原審九
      十五年度聲羈字第九九七號卷第五頁稱：「（問：對檢察
      官聲請羈押之犯罪事實，有何意見？提示並告以要旨）警
      詢、偵查我說的都實在，我具結之後的證詞都是實在的．
      ．．（問：對於關於甲○○事實部分之供述，是立於證人
      地位所作的陳述，是否願意具結？）願意。」等語）皆供
      承不諱，核與證人丙○○於偵查中多次陳述之情節（詳偵
      字第二七八七五號卷第一三八頁九十五年十一月二十八日
      偵訊筆錄稱：「（問：是否有向甲○○買過毒品？）有。
      是十一月中旬送到中和景德街給我。是乙○○送去的，我
      付了二萬元。買一錢重，是要自己施用。（問：是否遇有
      買過其他次？）只有這次。」等語、同卷第一五七頁至第
      一五八頁偵訊筆錄稱：「（問：向何人調毒品？）是睡魔
      ，也就是乙○○，是上次一起被查獲的人。我是跟他拿海
      洛因，錢也是交給他。．．．（問：是否有與甲○○通聯
      過？）有打過他的電話，因為他與乙○○二人是一起的。
      」等語、同卷第一七０頁及第一八一頁背面九十六年六月
      五日偵訊筆錄稱：「（問：向何人買海洛因？）是向一個
      叫睡魔的男子買的。」等語）均相符，足證被告乙○○前
      揭於偵查時及原審羈押訊問中之任意性自白，核與事實相
      符。
（二）被告乙○○雖於本院辯稱：毒品不是我賣的，我沒有販賣
      一級毒品給丙○○，是甲○○賣給他的，且九十五年十一
      月十五日丙○○到中和市○○街附近有打甲○○的電話表
      示他已經到了，但我那天沒有去，因為我人在外面云云，
      惟證人丙○○所使用之門號0000000000號行動
      電話與共犯甲○○所使用之門號0000000000號
      行動電話，經警依法監聽得下列通話內容（詳偵字第四二
      五號卷第三一至三三頁）：
      證人丙○○於九十五年十一月十五日上午十時三十八分四
      十六秒以門號0000000000號行動電話撥打共犯
      甲○○門號0000000000號行動電話：
      紅中（即丙○○）：喂，我到了。
      將軍（即甲○○）：紅中兄，我叫少年仔下去。
      紅中（即甲○○）：好。
      參諸共犯甲○○於本院結證表示九十五年十一月十五日上
      午十時三十八分許，丙○○撥打其電話，當時共犯甲○○
      在「皇城汽車旅館」，被告乙○○當時亦在場，此通電話
      所稱「紅中兄，我叫少年仔下去」，所稱之「少年仔」即
      係指被告乙○○等情（詳本院九十八年十二月九日審判筆
      錄第七頁稱：「（問：九十五年十一月十五日你與丙○○
      之間的監聽譯文，丙○○說我到了，所謂到了係何意？）
      那天我們在汽車旅館賭博，當時被告也有在汽車旅館，但
      被告沒有賭博。（問：你說紅中兄，我叫少年仔下去，所
      謂少年仔係何意？）我是叫人去開門。（問：你所謂叫少
      年下去，是否係被告？）是我叫被告下去開門。（問：你
      方才說好像，又如何確定是被告？）因為那天好幾人在那
      邊，我就叫他們下去。是被告下去開門的。」等語），足
      證被告乙○○所辯九十五年十一月十五日丙○○到達中和
      市○○街附近有打給人在「皇城汽車旅館」之甲○○表示
      他已經到了，但那天沒有去，因為當時伊人在外面云云，
      核非事實，再徵諸被告乙○○自承知悉丙○○曾經打電話
      給共犯甲○○表示要買一錢的第一級毒品海洛因，丙○○
      於九十五年十一月十五日上午十時三十八分許，到達臺北
      縣中和市○○街附近時，並有撥打電話給人在「皇城汽車
      旅館」之共犯甲○○表示他已經到了等情，倘被告乙○○
      當時確係在外面而不在「皇城汽車旅館」裡，又何以知悉
      證人丙○○有於九十五年十一月十五日上午十時三十八分
      許，抵達臺北縣中和市○○街附近時有撥打電話予共犯甲○○？益徵被告乙○○所辯當時人在外面，沒有替共犯甲○○送一錢的第一級毒品海洛因給丙○○云云，應係事後
      圖免卸責之詞，不足採信。
（三）至被告乙○○於本院復辯稱：有於九十五年十一月十六日
      前去丙○○住處替共犯甲○○拿取二萬元後，再持往「皇
      城汽車旅館」交付予共犯甲○○，然前揭二萬元係賭債云
      云。惟證人丙○○於本院審理時係結證稱：與甲○○間有
      作股票及期貨等往來，並係透過甲○○購買股票，因為有
      股票的交易，所以有欠甲○○的錢，被告乙○○雖曾經向
      其收款，但所收的是與甲○○買賣期貨的錢，被告乙○○
      綽號叫「睡魔」等語（詳本院九十八年十二月九日審判筆
      錄第三頁至第五頁稱：「（問：你平日與甲○○之間有什
      麼往來？）甲○○之前有作股票、期貨等，我們是股票
      有往來，我是透過甲○○來購買股票，我們常常會聚在一
      起，我們每天往來的金額不一定。．．．（問：你在此之
      前有無欠甲○○錢？）我們有交易，所以會有欠他的錢。
      （問：是否記得在九十五年十一月十五日之後，你有無欠
      他的錢？）日期我不太清楚，但是前次開庭時我有說明。
      （問：你記得是幾天之後，有人向你收錢？）我不記得，
      我時常有欠甲○○錢，因為買賣也不一定。（問：你是否
      記得係何人向你收錢？）不一定，被告也曾經向我收錢，
      另一名少年也有向我收錢。他們收的錢並非販賣毒品的錢
      ，那是我們買賣期貨的錢。」、「（問：被告的綽號是否
      就是你所稱睡魔？）是的。」等語），則證人丙○○係稱
      因透過共犯甲○○買賣期貨、股票所以欠共犯甲○○錢，
      與被告乙○○所辯：九十五年十一月十六日係去向丙○○
      收取賭債乙節，已不相符合；另參酌共犯甲○○於本院審
      理時復證稱：與丙○○因買賣期貨有往來，金額不曉得，
      亦未要求被告乙○○於九十五年十一月十五日後前去向丙○○收款等語（詳本院九十八年十二月九日審判筆錄第六
      頁、第八頁稱：「（問：你是否認識丙○○？）認識。（
      問：他有無向你買賣期貨？）有。（問：金額大約多少？
      ）不曉得，要看當時的行情。」、「（問：你方才提到丙○○與你有金額往來，在九十五年十一月十五日之後，你
      有無向丙○○收款項？）沒有。」等語），足證被告乙○○所辯九十五年十一月十六日前往丙○○住處收取之二萬
      元係賭債乙節，亦非事實，應係避重就輕之詞，不足採信
      。
（四）至證人丙○○於原審及本院審理時，均到庭結證略稱：我
      被查獲當時，警察要我把買毒品的事情都推給甲○○，後
      來被告莫明其妙承認自己有賣毒品給我，我也不知道為什
      麼，因為被告這麼說了，我也就順著被告說的這樣說，事
      實上我並未向共犯甲○○及被告被告買毒品海洛因云云（
      詳原審卷二第四八頁背面至第四九頁、第五十頁、第五一
      頁背面、本院九十八年十二月九日審判筆錄第三頁至第五
      頁）。惟查證人丙○○於偵查中檢察官多次訊問時，均明
      確證稱係向被告乙○○及共犯甲○○購買一錢第一級毒品
      海洛因二萬元，內容已詳如前述，核與被告乙○○於偵查
      中檢察官訊問時及原審法官羈押訊問中所為任意性自白情
      節相符，亦已如前述，如證人丙○○確未向被告乙○○及
      共犯甲○○購買第一級毒品海洛因，何以多次於偵查中向
      檢察官表示確係向被告乙○○及共犯甲○○購買第一級毒
      品海洛因？可見證人丙○○刻意維護被告乙○○及共犯甲○○之情，其上開於原審及本院審理時之證述內容，自難
      憑信，從而，被告丙○○上開於原審及本院審理時所證述
      之情節，顯與事實不符，自難執為有利於被告乙○○之認
      定。
（五）按我國法令對販賣毒品者臨以嚴刑，惟毒品仍無法禁絕，
      其原因實乃販賣毒品存有巨額之利潤可圖，故販賣毒品者
      ，如非為巨額利潤，必不冒此重刑之險，是以有償販賣毒
      品者，除非另有反證證明其出於非圖利之意思而為，概皆
      可認其係出於營利之意而為（詳最高法院九十三年度台上
      字第一六五一號、八十七年度台上字第三一六四號等判決
      意旨參照）。且販賣海洛因係違法行為，非可公然為之，
      且有其獨特之販售通路及管道，復無公定價格，容易增減
      分裝之份量，而每次買賣之價量，可能隨時依雙方關係深
      淺、資力、需求量及對行情之認知、來源是否充裕、查緝
      鬆嚴、購買者被查獲時供述購買對象之可能風險評估等，
      而異其標準，非可一概而論。查本件被告乙○○否認其有
      上開販賣第一級毒品海洛因之事實，且共犯甲○○亦否認
      販賣，固難查悉被告乙○○及共犯甲○○原取得本次海洛
      因之成本代價，而確認本次被告乙○○、共犯甲○○與證
      人丙○○間交易之「價差」或「量差」或「純度」謀取利
      潤，然近年來政府為杜絕毒品之氾濫，對於查緝施用及販
      賣毒品之工作，無不嚴加執行，販賣毒品罪又係重罪，設
      若無利可圖，衡情一般持有毒品之人當無輕易將所持有之
      海洛因任意轉售他人而甘冒於再次向他人購買時，而有被
      查獲移送法辦之危險之理，且不論是塊狀或袋裝之海洛因
      ，均可任意分裝或增減其份量，而每次買賣之價量，亦隨
      時隨雙方關係之深淺、當時之資力、需要程度及對行情之
      認知等因素而為機動地調整，因之販賣之利得，除經坦承
      犯行，或帳冊價量均臻明確外，委難察得實情，職是之故
      ，縱未確切查得販賣賺取之實際差價，但除別有事證，足
      認係按同一價格轉讓，確未牟利外，尚難執此即認非法販
      賣之事證有所不足，致知過坦承者難辭重典，飾詞否認者
      反得逞僥倖，而失情理之平。再以政府對毒品之查禁森嚴
      ，刑罰甚重，衡情倘非有利可圖，絕無平白甘冒被嚴查重
      罰之高度風險，而為毒品有償交易之理。以本件而論，被
      告乙○○、共犯甲○○與交易對象丙○○並非至親，茍無
      利得，絕無甘冒重典，以原價買賣第一級毒品之理，是被
      告乙○○及共犯甲○○有營利之意圖，可以認定。
（六）綜上所述，互核以參，被告乙○○所為上開辯解，顯屬事
      後圖免卸飾之詞，不足採信。本件事證明確，被告乙○○
      犯行，應可認定。
二、按行為後法律有變更者，適用行為時之法律。但行為後之法
    律有利於行為人者，適用最有利於行為人之法律，刑法第二
    條第一項定有明文。又比較時應就罪刑有關之共犯、未遂犯
    、想像競合犯、牽連犯、連續犯、結合犯，以及累犯加重、
    自首減輕暨其他法定加減（如身分加減）與加減例等一切規
    定，綜其全部罪刑之結果而為比較（詳最高法院九十五年第
    八次刑事庭會議一、（四）之決議要旨參照）。再按毒品危
    害防制條例第四條、第十一條、第十一之一、第十七條、第
    二十條、第二十五條，業於九十八年五月二十日以華總一義
    字第０九八００一二五一四一號修正公布，依法務部九十八
    年六月八日法檢字第０九八０八０二二七九號函認依毒品危
    害防制條例第三十六條規定，修正條文自公布後六個月施行
    （並詳臺灣高等法院暨所屬法院因應新修正毒品危害防制條
    例施行法律問題研討會結論參照）。查被告乙○○行為後，
    毒品危害防制條例第四條第一項有關販賣第一級毒品之法定
    本刑，業於九十八年五月二十日修正公布，於公布六個月後
    之九十八年十一月二十日起施行，茲就比較情形分述如下：
（一）毒品危害防制條例第四條第一項之販賣第一級毒品罪法定
      本刑之規定，修正前毒品危害防制條例第四條第一項係規
      定：「製造、運輸、販賣第一級毒品者，處死刑或無期徒
      刑；處無期徒刑者，得併科新臺幣一千萬元以下罰金」，
      修正為：「製造、運輸、販賣第一級毒品者，處死刑或無
      期徒刑；處無期徒刑者，得併科新臺幣二千萬元以下罰金
      」；經比較修正前、後之規定，可知販賣第一級毒品罪之
      法定本刑，就罰金刑部分由修正前之得併科新臺幣一千萬
      元以下罰金，提高為得併科新臺幣二千萬元以下罰金，自
      以修正前毒品危害防制條例第四條第一項之規定有利於被
      告乙○○。
（二）至毒品危害防制條例雖增訂第十一條第一項：「持有第一
      級毒品純質淨重十公克以上者，處一年以上七年以下有期
      徒刑，得併科新臺幣一百萬元以下罰金。」，惟被告乙○○與共犯甲○○所販賣之第一級毒品海洛因重量為一台錢
      即約三．七五公克，尚未逾十公克以上，且上開修訂與被
      告乙○○販賣之犯罪並無影響，故無比較新舊法之必要；
      另毒品危害防制條例第十七條第二項雖規定：「犯第四條
      至第八條之罪於偵查及審判中均自白者，減輕其刑。」，
      而被告乙○○雖曾於偵查時及原審羈押訊問中自白前揭販
      賣第一級毒品海洛因之犯行，惟原審羈押訊問乃係依檢察
      官之聲請而為偵查中羈押之訊問，亦即係偵查之延伸，故
      被告乙○○僅於偵查時自白前揭販賣第一級毒品海洛因之
      犯行，自無從適用修正後毒品危害防制條例第十七條第二
      項之規定減輕其刑，均一併敘明。
    揆諸前揭最高法院決議所揭示之罪刑綜合比較原則，依刑法
    第二條第一項前段之規定，自應整體適用修正前毒品危害防
    制條例處斷。另按從刑附屬於主刑，除法律有特別規定者外
    ，依主刑所適用之法律，則基於從刑隨同主刑適用同一準據
    法之原則，關於沒收部分，亦應適用修正前毒品危害防制條
    例之規定。
三、查海洛因為毒品危害防制條例第二條第二項第一款所規定之
    第一級毒品，核被告乙○○所為，係犯修正前毒品危害防制
    條例第四條第一項之販賣第一級毒品罪。被告乙○○販賣前
    持有第一級毒品海洛因之低度行為，應為販賣第一級毒品海
    洛因之高度行為所吸收，不另論罪。被告乙○○上開販賣第
    一級毒品海洛因予證人丙○○之犯行，與成年人即共犯甲○○間，有犯意聯絡及行為分擔，應依刑法第二十八條之規定
    ，論以共同正犯。末查本件被告乙○○所參與之販賣第一級
    毒品海洛因行為，係於共犯甲○○先與證人丙○○議定交易
    之海洛因數量、對價、交付地點後，再依共犯甲○○之指示
    前往約定地點交付海洛因及收取對價，其參與程度較諸共犯
    甲○○而言，尚居於次要之地位，主觀惡性尚非重大，且其
    販賣行為僅有一次，所涉毒品、對價亦非鉅量鉅額，況被告
    乙○○復曾於偵查中自白犯行，是被告乙○○所犯之販賣第
    一級毒品罪名，係法定本刑死刑、無期徒刑之罪，與其前述
    犯罪情節相較，實屬情輕而法重，客觀上足以引起一般同情
    ，而有堪資憫恕之處，足認即令處以法定最低刑度，猶嫌過
    重，爰依刑法第五十九條規定，酌減其刑。
四、原審認被告乙○○罪證明確，因而依修正前毒品危害防制條
    例第四條第一項、第十九條第一項，刑法第二條第一項前段
    、第十一條、第二十八條、第五十九條之規定，並審酌被告
    乙○○之犯罪動機、目的、手段、販賣毒品予他人施用，嚴
    重戕害國人健康，危害非淺，及被告乙○○犯後於偵查中檢
    察官訊問時雖曾坦承犯行，惟之後則矢口否認、砌詞卸責之
    犯後態度等一切情狀，量處有期徒刑十六年，並說明：（一
    ）扣案於共犯甲○○住宿房間內所查獲之行動電話一具（含
    門號0000000000號通話晶片卡一片），係共犯甲○○所有之物，此據共犯甲○○供承在卷（詳偵字第二七八
    七五號卷第十三頁），該行動電話係供共犯甲○○與被告乙○○犯本件販賣第一級毒品海洛因犯行所用之物，應依共同
    正犯責任共通原則，併依毒品危害防制條例第十九條第一項
    規定宣告沒收。（二）按「共同正犯犯罪所得之財物為新臺
    幣時，因係合併計算，且於全部或一部不能沒收時以其財產
    抵償之，為避免執行時發生重複沒收、抵償之情形，故各共
    同正犯之間係採連帶沒收主義，於裁判時應諭知被告共同犯
    罪所得之財物應與其他共同正犯連帶沒收之，如全部或一部
    不能沒收時，應以其等之財產連帶抵償之。」（詳最高法院
    九十八年度台上字第四一二七號判決意旨參照）。查本件被
    告乙○○與共犯甲○○共同販賣第一級毒品海洛因所得之對
    價，為二萬元，此項被告乙○○等犯罪所得之財物，雖未扣
    案，仍應依毒品危害防制條例第十九條第一項規定諭知與甲○○連帶沒收，如全部或一部不能沒收時，以其財產連帶抵
    償之。（三）扣案於共犯甲○○住宿房間內所查獲之海洛因
    三包（合計淨重十三．八公克），共犯甲○○自承係供其本
    人施用之毒品（詳偵字第二七八七五號卷第十三頁），復查
    無其他事證足認與被告乙○○及共犯甲○○本件販賣第一級
    毒品犯行有何直接之關聯性，爰不併予宣告沒收。核其認事
    用法，並無違誤，量刑亦稱妥適，被告乙○○上訴意旨，仍
    執前詞，否認犯罪，固無理由，檢察官上訴意旨以被告乙○○矢口否認與共犯甲○○共同販賣第一級毒品海洛因之犯行
    ，對於社會秩序之危害非輕，原審判決並未詳究，量刑即有
    過輕，惟按量刑輕重係屬法院得依職權裁量之事項，苟已斟
    酌刑法第五十七條各款所列情狀而未逾越法定刑度，不得遽
    指為違法（詳最高法院七十二年台上字第六六九六號判例參
    照）。本件原審判決已經詳細記載量刑審酌各項被告乙○○
    犯罪情節及犯罪後之態度等一切情狀，並予以綜合考量，經
    核於法並無不合，檢察官上訴意旨指摘原判決量刑不當，亦
    無理由，應併駁回之。
據上論斷，應依刑事訴訟法第三百六十八條，判決如主文。
本案經檢察官侯千姬到庭執行職務。
中    華    民    國    98    年    12    月    23    日
                  刑事第十八庭審判長法  官  吳鴻章
                                    法  官  周政達
                                    法  官  曾淑華
以上正本證明與原本無異。
如不服本判決，應於收受送達後10日內向本院提出上訴書狀，其
未敘述上訴之理由者並得於提起上訴後10日內向本院補提理由書
（均須按他造當事人之人數附繕本）「切勿逕送上級法院」。
                                    書記官  王增華
中    華    民    國    98    年    12    月    23    日
附錄本案論罪科刑法條全文：
修正前毒品危害防制條例第4條第1項
製造、運輸、販賣第一級毒品者，處死刑或無期徒刑；處無期徒
刑者，得併科新臺幣 1 千萬元以下罰金。


司法院資訊處製作；財團法人民間司法改革基金會備份。
